【裁判字號】    97,聲,1456
【裁判日期】    971230
【裁判案由】    限期行使權利
【裁判全文】
臺灣臺南地方法院民事裁定              97年度聲字第1456號
聲  請  人  甲○○○即張秉森.
代  理  人  丙○○
相  對  人  戊○○即乙○○之.
            己○○即乙○○之.
            丁○○即乙○○之.
            庚○○即乙○○之.
            辛○○即乙○○之.
上當事人間因七十一年度存字第一０二二號擔保提存事件，聲請
人聲請通知相對人限期行使權利，本院裁定如下：
    主      文
相對人應於本裁定送達後二十日內，就其因本院七十一年度全字
第九二五號假扣押執行所受損害，向聲請人行使權利，並向本院
提出為行使權利之證明。
聲請程序費用由相對人負擔。
    理      由
一、按訴訟終結後，供擔保人證明已定20日以上之期間，催告受
    擔保利益人行使權利而未行使者，法院應依供擔保人之聲請
    ，以裁定命返還其提存物，民事訴訟法第104條第1項第2款
    定有明文。另依同法第106條，前開規定於其他依法令供訴
    訟上之擔保者準用之。又按民事訴訟法第104條第1項第3款
    所謂「訴訟終結」從廣義解釋，應包括執行程序終結在內，
    故在假扣押或假處分所供之擔保，供擔保人聲請以裁定命返
    還其擔保金之場合，必供擔保人已撤回假扣押或假處分之執
    行，始得謂與民事訴訟法第104條第1項第3款所定之「訴訟
    終結」相當。
二、本件聲請意旨略以：本件聲請人之被繼承人張秉森與相對人
    之被繼承人乙○○間因假扣押事件，張秉森前遵本院71年度
    全字第925號民事裁定，為擔保假扣押，曾提供新台幣13,00
    0元，並以本院71年度存字第1022號提存事件提存後，以本
    院71年全執字第4516號執行假扣押相對人之不動產在案。茲
    因該假扣押事件，業經張秉森撤回假扣押執行而終結在案，
    而張秉森及乙○○均已死亡，聲請人及相對人分別為其繼承
    人，爰依民事訴訟法第104條第1項第3款後段之規定，聲請
    法院通知相對人限期行使權利等語。
三、經查：
  (一)張秉森與乙○○分別於民國97年9月11日及95年10月12日死
    亡，且分別由聲請人及相對人戊○○、己○○、丁○○、庚
    ○○、辛○○繼承等情，有內政部個人基本資料查詢單及聲
    請人提出之繼承系統表、乙○○之全體繼承人最新戶籍謄本
    在卷可稽。
  (二)又聲請人前開主張，業經本院依職權調閱本院71年度全字第
    925號民事保全程序執行卷、71年度存字第1022號提存卷、
    71年全執字第4516號等卷宗審核無訛，且上開假扣押標的已
    經撤銷執行，而相對人迄未對聲請人行使權利，亦經本院查
    明。
  (三)從而，聲請人聲請通知相對人限期行使權利，核與前揭規定
    相符，自應准許。
四、依民事訴訟法第95條、第78條，裁定如主文。
中    華    民    國    97    年    12    月    30    日
                  民事第三庭  法  官  林福來
以上正本係照原本作成。
如不服本裁定應於送達後10日內向本院提出抗告狀，並繳納裁判
費新台幣1,000元。
中    華    民    國    97    年    12    月    30    日
                              書記官  吳俊達


司法院資訊處製作；財團法人民間司法改革基金會備份。
